Inventaris van het archief van de Ontvangers van het Geestelijk Kantoor van Delft, ca. 1575-1810
Nationaal Archief, Den Haag
Ontvangers Geestelijke Kantoren Delft, Brielle en Leiden
Ontvangers Geestelijk Kantoor Delft
ca. 1575-1810
3554
67.50 meter; 587 inventarisnummers.
Normale geschreven en gedrukte teksten. De Nederlandstalige stukken van vóór ca. 1700 zijn geschreven in het gotische cursiefschrift, met name in de oud-Hollandse klerkencursief.
Nationaal Archief, Den Haag
Ontvangers van het geestelijk kantoor van Delft
Het archief van de ontvangers van het geestelijk kantoor van Delft bevat de financiële administratie van de achtereenvolgende rentmeesters. Het geestelijk kantoor beheerde goederen tot in het huidige Noord-Holland en Noord-Brabant toe. Een behoorlijke hoeveelheid materiaal heeft betrekking op de abdij van Bern(e), die in 1648 aan de Staten van Holland verviel. Ingesloten zijn stukken met betrekking tot predikantstraktementen, die uit de geestelijke goederen werden gefinancierd, en resoluties van de Staten van Holland en van de Gecommitteerde Raden die het geestelijk kantoor raken. Het materiaal stamt vooral uit de periode 1575-1810.
Archiefvorming
Geschiedenis van de archiefvormer
Op 8 september 1578 stelde de Staten van Holland, Cornelis van Coolwijk aan als eerste ontvanger over alle geestelijke goederen. Dit had een tweeledig doel, nl.:
a) om de predikanten etc. financieel te kunnen onderhouden
b) om te voorkomen dat deze gelden cq goederen in verkeerde handen zouden vallen.
In de diverse akten wordt dit kantoor aangeduid met "het geestelijk kantoor te Delft".
Geschiedenis van het archiefbeheer
De verwerving van het archief
De rechtstitel is (nog) onbekend
3.01
Aanwijzingen voor de gebruiker
Openbaarheidsbeperkingen
Volledig openbaar.
Materiële beperkingen
Aanvraaginstructie
Openbare archiefstukken kunnen online worden aangevraagd en gereserveerd. U kunt dit ook via de terminals in de studiezaal van het Nationaal Archief doen. Om te kunnen reserveren dient u de volgende stappen te volgen:
U maakt een profiel aan op www.gahetna.nl, en logt vervolgens in
Via de archiefinventaris (alleen de beschrijvingen met rode nummers) selecteert u het gewenste archiefstuk door op de knop 'Reserveren' te klikken
In het volgende scherm geeft u aan op welke dag u het archiefstuk wilt inzien
Indien u zich bevindt in de studiezaal en een tafelnummer heeft ontvangen kunt u dit nummer vermelden. Als u geen tafelnummer heeft kunt u tafelnummer 777 laten staan
Vervolgens bevestigt u uw reservering door deze te versturen.
Verwant materiaal
Beschikbaarheid van kopieën
Verwante archieven
3.20.61.01, familiearchief Van Vredenburch, voor stukken over de periode 1572-1578
Bijlagen
Klapper op de plaatsnamen in inventarisnummer 1
De oudste rekening (inventarisnummer 1) is een lijvig boek over het jaar 1579 van 982 folio's zonder index. Vandaar dat C.C.J. Lans daarop een zeer summiere klapper heeft vervaardigd, op grond van in dit deel voorkomende plaatsnamenhoofdjes, met daarachter de folio nummers. Ten slotte is nog te vermelden, dat tot folio 842 de inkomsten genoteerd zijn en daarna tot folio 982v de uitgaven.
Plaatsnamen
Aar, Ter 292v, 297v, 951
Aalsmeer 173, 863v
Aarlanderveen 279v, 871v, 951
Alblas 3v
Alblasserwaard 2v, 832, 838v, 931
Alfen 357v, 815v, 878, 952v
Alkmaar 826v
Ameiden 910v
Ammers 694v, 965
Ammerstol 17, 915v, 931v
Amstelland 184, 197, 834v, 840v, 946v
Amsterveen 190, 920
Anthonispolder St. 50, 916v, 937v
Arkel 697v, 895, 965v
Arkel, Land van 696v
Asperen 713
Assendelft 148, 864
Barendrecht 94v
Barendrecht Oost 859
Beyerland 55, 855
Belois 648, 834, 840, 895, 962v
Benthuizen 338, 876v
Benthoone 342
Bergambacht 14v, 847, 914v, 931v
Berkel 472, 600, 817v
Berkenwoude 29v, 821v, 850, 933v
Beverwijk 105, 126v
Bleiswijk 639
Blokland Hoog 701, 967v
Blommersdijk 768
Boskoop 351v, 877v
Brandwijk 859
Butterdorp 760v, 771
Calshagen 307, 952
Capelle a/d IJssel 793v, 819, 926, 971
Charlois 860
Claaswaal 47v
Crommerije 162v
Cromstrijen 47v
Crooswijk 768
Delft 427v, 458
Delfland 427v, 817v, 833, 839v, 831v, 957
Delfshaven 620v, 890v
Diemen 188v
Dordrecht 1v
Eikenduinen 432, 450, 462, 523v, 546v, 887v, 960
Esselickerwoude 297
Ewoutharnas 600
Giessen Ouderkerk 11
Gillershoek 35, 851v, 935
Gisp 155, 158, 864v
Goijland 184, 197
Gorinchem 696v
Gouda 648, 820v, 840, 895, 962v
Gouderak 800v, 834
Goudriaan 914
’s-Gravenhage 428, 479, 526, 823v, 881v, 922, 957
’s-Gravenzande 451, 470,590v
Hoogambacht 432, 460, 523v
Haarlem 108v, 807, 832v, 838v, 862, 944
Haastrecht 685v, 820v
Hazerswoude 332, 875v, 921v, 952v
Heemskerk 127v, 918v, 944v
Heerjansdam 56, 938v
Heeroudelandsambacht 52v, 855v, 939
Heijneoort 52v, 938
Hendrik Ido Ambacht 70v, 857v, 941
Heukelom 713
Hillegersberg 756v, 906v
Hillegom 418, 880v, 956
Hodenpijl 471v
Hogeveen 342
Honsholredijk 466v
Hoornaar 700v, 900v, 966
Jacobswoude 268v
Katwijk 248, 323v, 870v
Katwijk o/d Rijn 249
Kedichem 712v
Ketel 576, 621v
Kouderkerk 274v, 871, 950v
Kralingen 777, 970
Krimpen a/d Lek 19v, 848
Krimpenerwaard 14v, 931v
Kijfhoek 855v, 940v
Langsvelt 265, 929v
Leerbroek 711, 902
Leiden 458
Leiderdorp 269v, 950
Leimuiden 294v, 872v
Liere (in Rijnland) 202v, 867v, 920v, 947
Lekkerkerk 19, 848
Linde, de 59, 855v, 917
Lisse 413v, 879v, 955v
Loosdrecht 196v
Loosduinen 462, 887v
Louwestein (Gorinchem) 900
Maasdam 43, 853, 936v
Maasland 471, 591, 891v
Middelburg 354v
Mijnsherenland 45v, 854
Moerkapelle 785v
Moerkerke 912
Moerkerkeland 34,850v, 934v
Monster 212v, 466v
Moordrecht 797, 820, 971v
Muiden 187
Muiderberg 187v
Naaldwijk 212v, 466v
Nieuwerkerk a/d IJssel 134, 784, 786v, 819v, 908, 971
Nieuweveen 33 1v, 875
Nieuwkoop 312v
Nieuw Lekkerland 13v
Nieuwland 699v, 965
Nieuwpoort 670v, 688v
Noordeloos 14, 845, 931v
Noorden 306v
Noorwijk 396v, 816v, 879, 955
Noordwijkerhout 263, 928v
Nootdorp 620
Oegstgeest 249v, 949
Ommoerden 764v, 774v
Oosterwijk 712v
Oostzanen 142, 147
Ouderkerk a/d IJssel 23v, 848v, 933
Overmaas 805v
Overschie 750, 906, 925, 970
Papendrecht 4v
Pernis 102v, 861v, 918
Poeldijk 466v
Polsbroek 689v, 821, 964
Poortugaal 101v, 805v, 861
Putte 803v, 834v, 842
Puttershoek 34, 850v, 934v
Pijnacker 472v, 611, 892v
Reeuwijk 371v, 816, 878v, 954
Rhoon 99, 860v, 943
Ridderkerk 85, 858, 917v, 927, 942
Rotterdam 22v, 714, 765, 903
Rijderwaard 56, 938v
Rijck 138v
Rijnland 199, 811, 839, 865v, 947
Rijnsaterswoude 296, 948
Rijnsburg 425v
Rijsoort 83, 223, 857, 857v, 941v
Saardam 144
Saarloos 96
Sassenheim 248, 949v
Scheluinen 699
Schevelingen 431v, 564v
Schiedam 576v, 715, 904v
Schieland 714, 833v, 839v, 903, 969
Schipluiden 471v, 593, 892v, 930, 961v
Schobbelandsambacht 940
Schoonhoven 460, 649, 675, 897, 962v
Sloten 168
Sloterdijk 168v, 919, 945v
Sluipwijk 390, 878v, 954
Sparwoude 116, 120v, 165v, 945v
Stolwijk 691v, 849v, 964
Stompwijk 426v
Streefkerk 5v, 846
Strien 38v, 852, 916, 935v
Swammerdam 367, 386, 953v
Veen, in 't 802v
Velsen 105v, 121, 944v
Velsenbrouck 166v
Vianen 903, 909
Vijfsluizen 576
Vlaardingen 565, 585, 888v, 961
Vlaardingerbroek 571
Vogelsanck 384
Voorburg 223v, 473v
Voorhout 425, 881
Voorne 803v, 834v, 842
Voorschoten 240, 476, 921, 948v
Vrijenban 473
Waarder 199v, 947
Waddingsveen 345, 815, 877
Warmond 268v
Wassenaar 236v, 476v, 525v, 870, 948
Wateringen 213v, 469v, 869v
Weesp 186, 865
Westmaas 48v, 853v, 937
Westsanen 145v
Wijk op Zee 105
Wilsveen 426v
Wonne 385v
Wormer 155, 864v
Woudharnas 633v
Woud, 't 924v, 962
IJsselmonde 93v, 858v, 942v
Zegwaard 322
Zevenhoven 305v, 873v
Zevenhuizen 778v, 784, 785v, 907
Zoetermeer 316v, 324, 874v
Zoeterwoude 313, 476v
Zuid-Holland 1v, 805, 831v, 838, 931
Zwijndrecht 856
Diversen
Gelichte penningen 835v
Bode, schrijfloon etc. 981
Salarissen 977v
Rantsoen 831-837
Vacatiën, teerkosten 975
Remboursementen 973
Beschrijving van de series en archiefbestanddelen
- Archief van het geestelijk kanton van Delft., A
  - RENTMEESTERREKENINGEN., A.1
    - Rekeningen van Cornelis van Coolwijk., 1572-1613; 1-2
      - (1e rekening), 1572-1578, ---
        in familiearchief Van Vredenburch, Ambtelijke stukken, nummer toegang 3.20.61.01, inv.nr. 33, zie ook blz. 31-35
      - (2e rekening), 1579, 1
        Zie onder Bijlagen 'Klapper op de plaatsnamen in inventarisnummer 1'
      - (23e rekening), 1610-1613, '2de vol', 2
    - Rekeningen van Adriaan van Coolwijk., 1627-1637; 3-8; 6 banden
      - 3e rekening.1627-1630, 3-5
        - 2de vol., 3
        - 3de vol., 4
        - 4de vol., 5
      - 4e rekening 1631-1634, 1e vol., 6-7
        - 1e vol., 6
        - 4e vol., 7
      - 5e rekening, Uitgaaf Zwaluwe, Zevenbergen etc, 1635-1637, 8
    - Rekeningen van Dirk Schilperoort., 1646-1650; 9-10; 2 banden
      - 3e rekening, 1646-1650, 9
      - 4e rekening, 1650, 10
    - Rekeningen van Dirk Crab., 1650-1652; 11-12; 2 banden
      - 1e rekening, 1e vol, 1650, 11
      - 3e rekening, 1e vol, 1652, 12
    - Rekeningen van Johan van Bleiswijk., 1656-1688; 13-69; 57 banden
      - 1656, 13
      - 1657, 14
      - 1657, 15
      - 1658, 16
      - 1658, 17
      - 1659, 18
      - 1659, 19
      - 1660, 20
      - 1660, 21
      - 1661, 22
      - 1661, 23
      - 1662, 24
      - 1662, 25
      - 1663, 26
      - 1663, 27
      - 1664, 28
      - 1664, 29
      - 1664, 30
      - 1665, 31
      - 1665, 32
      - 1665, 33
      - 1666, 34
        Niet raadpleegbaar
      - 1666, 35
      - 1666, 36
      - 1667, 37
      - 1667, 38
      - 1667, 39
      - 1668, 40
      - 1668, 41
      - 1668, 42
      - 1669, 43
      - 1669, 44
      - 1669, 45
      - 1670, 46
      - 1670, 47
      - 1670, 48
      - 1671, 49
      - 1671, 50
      - 1672, 51
      - 1672, 52
      - 1673, 53
      - 1673, 54
      - 1674, 55
      - 1675, 56
      - 1676, 57
      - 1677, 58
      - 1678, 59
      - 1679, 60
      - 1680, 61
      - 1681, 62
      - 1682, 63
      - 1683, 64
      - 1684, 65
      - 1685, 66
      - 1686, 67
      - 1687, 68
      - 1688, 69
    - Rekeningen van Mr. Joan Slicher., 1690-1737; 74-121; 48 banden
      - 1e rekening, 1690, 74
      - 2e rekening, 1691, 75
      - 3e rekening, 1692, 76
      - 4e rekening, 1693, 77
      - 5e rekening, 1694, 78
      - 6e rekening, 1695, 79
      - 7e rekening, 1696, 80
      - 8e rekening, 1697, 81
      - 9e rekening, 1698, 82
      - 10e rekening, 1699, 83
      - 11e rekening, 1700, 84
      - 12e rekening, 1701, 85
      - 13e rekening, 1702, 86
      - 14e rekening, 1703, 87
      - 15e rekening, 1704, 88
      - 16e rekening, 1705, 89
      - 17e rekening, 1706, 90
      - 18e rekening, 1707, 91
      - 19e rekening, 1708, 92
      - 20e rekening, 1709, 93
      - 21e rekening, 1710, 94
      - 22e rekening, 1711, 95
      - 23e rekening, 1712, 96
      - 24e rekening, 1713, 97
      - 25e rekening, 1714, 98
      - 26e rekening, 1715, 99
      - 27e rekening, 1716, 100
      - 28e rekening, 1717, 101
      - 29e rekening, 1718, 102
      - 30e rekening, 1719, 103
      - 31e rekening, 1720, 104
      - 32e rekening, 1721, 105
      - 33e rekening, 1722, 106
      - 34e rekening, 1723, 107
      - 35e rekening, 1724, 108
      - 36e rekening, 1725, 109
      - 37e rekening, 1726, 110
      - 38e rekening, 1727, 111
      - 39e rekening, 1728, 112
      - 40e rekening, 1729, 113
      - 41e rekening, 1730, 114
      - 42e rekening, 1731, 115
      - 43e rekening, 1732, 116
      - 44e rekening, 1733, 117
      - 45e rekening, 1734, 118
      - 46e rekening, 1735, 119
      - 47e rekening, 1736, 120
      - 48e rekening, 1737, 121
    - Inv. nrs. 122-125 zijn vervallen., ---
    - Rekeningen van Mr. Gerard van Vredenburch., 1739-1779; 126-166; 41 banden
      - 1e rekening, 1739, 126
      - 2e rekening, 1740, 127
      - 3e rekening, 1741, 128
      - 4e rekening, 1742, 129
      - 5e rekening, 1743, 130
      - 6e rekening, 1744, 131
      - 7e rekening, 1745, 132
      - 8e rekening, 1746, 133
      - 9e rekening, 1747, 134
      - 10e rekening, 1748, 135
      - 11e rekening, 1749, 136
      - 12e rekening, 1750, 137
      - 13e rekening, 1751, 138
      - 14e rekening, 1752, 139
      - 15e rekening, 1753, 140
      - 16e rekening, 1754, 141
      - 17e rekening, 1755, 142
      - 18e rekening, 1756, 143
      - 19e rekening, 1757, 144
      - 20e rekening, 1758, 145
      - 21e rekening, 1759, 146
      - 22e rekening, 1760, 147
      - 23e rekening, 1761, 148
      - 24e rekening, 1762, 149
      - 25e rekening, 1763, 150
      - 26e rekening, 1764, 151
      - 27e rekening, 1765, 152
      - 28e rekening, 1766, 153
      - 29e rekening, 1767, 154
      - 30e rekening, 1768, 155
      - 31e rekening, 1769, 156
      - 32e rekening, 1770, 157
      - 33e rekening, 1771, 158
      - 34e rekening, 1772, 159
      - 35e rekening, 1773, 160
      - 36e rekening, 1774, 161
      - 37e rekening, 1775, 162
      - 38e rekening, 1776, 163
      - 39e rekening, 1777, 164
      - 40e rekening, 1778, 165
      - 41e rekening, 1779, 166
    - Inv. nrs. 167-224 zijn vervallen., ---
  - JOURNALEN., A.2
    - Journalen A, Moerkant en Langstraat, Land van Heusden, Meijerij van 's-Hertogenbosch., 1658-1809; 225-240; 16 delen
      - 1658, 225
      - 1668-1679, 226
      - 1680-1682, 227
      - 1683, 228
      - 1690, 229
      - 1700-1714, 230
      - 1715-1725, 231
      - 1726-1732, 232
      - 1733-1738, 233
      - 1739-1748, 234
      - 1749, 235
      - 1759-1768, 236
      - 1769-1778, 237
      - 1779-1788, 238
      - 1789-1798, 239
      - 1799-1809, 240
    - Journalen B, Alblasserwaard, Krimpenerwaard, Moerkerkenland en de conventen St. Maartensdonk en Eemstein., 1658-1810; 241-256; 16 delen
      - 1658-1666, 241
      - 1668-1679, 242
      - 1680-1682, 243
      - 1683-1690, 244
      - 1690-1700, 245
      - 1700-1714, 246
      - 1715-1725, 247
      - 1726-1732, 248
      - 1733, 249
      - 1739-1748, 250
      - 1749, 251
      - 1759-1768, 252
      - 1769-1778, 253
      - 1779, 254
      - 1789, 255
      - 1799, 256
    - Journalen C, Haarlem en Kennemerland, Amstelland., 1658-1810; 257-272; 16 delen
      - 1658, 257
      - 1668-1679, 258
      - 1680-1682, 259
      - 1683, 260
      - 1690, 261
      - 1700-1714, 262
      - 1715-1725, 263
      - 1726-1732, 264
      - 1733-1738, 265
      - 1739-1748, 266
      - 1749, 267
      - 1759-1768, 268
      - 1769-1778, 269
      - 1779, 270
      - 1789, 271
      - 1799-1810, 272
    - Journalen D, Rijnland, Delfland, Woerden., 1658-1809; 273-288; 16 delen
      - 1658-1667, 273
      - 1668-1679, 274
      - 1668-1682, 275
      - 1683, 276
      - 1690-1699, 277
      - 1700-1714, 278
      - 1715-1725, 279
      - 1726-1732, 280
      - 1733-1738, 281
      - 1739-1748, 282
      - 1749-1758, 283
      - 1759-1768, 284
      - 1769-1778, 285
      - 1779-1788, 286
      - 1789-1798, 287
      - 1799-1809, 288
    - Journalen E, Delft en Delfland, 's-Gravenhage en Haagambacht, goederen van de regulieren tot 's-Gravenzande, kerk en kruisgilde te Eikenduinen en de Abdij van Loosduinen., 1658-1809; 289-304; 16 delen
      - 1658-1667, 289
      - 1668-1679, 290
      - 1680-1682, 291
      - 1683-1689, 292
      - 1690-1699, 293
      - 1700-1714, 294
      - 1715-1725, 295
      - 1726-1732, 296
      - 1733-1738, 297
      - 1739-1748, 298
      - 1749-1758, 299
      - 1759-1768, 300
      - 1769-1778, 301
      - 1779-1788, 302
      - 1789-1798, 303
      - 1799-1809, 304
    - Journalen F, Gouda en Blois, Het Land van Arkel, Het Land van Altena, Schieland en verscheidene vicariën en proven., 1658-1810; 305-320; 16 delen
      - 1658-1667, 305
      - 1668-1679, 306
      - 1680-1682, 307
      - 1683-1689, 308
      - 1690-1699, 309
      - 1700-1714, 310
      - 1715-1725, 311
      - 1726-1732, 312
      - 1733-1738, 313
      - 1739-1748, 314
      - 1749-1758, 315
      - 1759-1768, 316
      - 1769-1778, 317
      - 1779-1788, 318
      - 1789-1798, 319
      - 1799-1810, 320
    - Inv. nr. 321 is vervallen., ---
    - Journalen G, Korendijk, Erfpachten, losrenten, korentienden, lammertienden, jaarschoten, oude renten en huisrenten., 1668-1809; 322-336; 15 delen
      - 1668-1679, 322
      - 1680-1682, 323
      - 1683-1689, 324
      - 1690-1699, 325
      - 1700-1714, 326
      - 1715-1725, 327
      - 1726-1732, 328
      - 1733-1738, 329
      - 1739-1748, 330
      - 1749-1758, 331
      - 1759-1768, 332
      - 1769-1778, 333
      - 1779-1788, 334
      - 1789-1798, 335
      - 1799-1809, 336
    - Journalen H, Losrenten, quoten in de rantsoenen, inkomende kapitalen., 1668-1809; 337-345; 9 delen
      - 1668-1675, 337
      - 1676-1682, 338
      - 1683-1689, 339
      - 1690-1714, 340
      - 1715-1738, 341
      - 1739-1755, 342
      - 1756-1775, 343
      - 1776-1791, 344
      - 1792-1809, 345
    - Journalen Haarlem, Kennemerland, Amstelland en Gooiland., 1638-1648; 346-348; 3 delen
      - 1616, 346
      - 1640-1645, 347
      - 1640-1648, 348
    - Journalen Delfland., 1638-1648; 349-351; 3 delen
      - 1638-1641, 349
      - 1642-1645, 350
      - 1645-1648, 351
    - Journalen Geervliet., 1638-1648; 352-354; 3 delen
      - 1638-1645, 352
      - 1646, 353
      - 1646-1648, 354
    - Journalen Zuid-Holland., 1638-1648; 355-357; 3 delen
      - 1638-1641, 355
      - 1642-1645, 356
      - 1646-1648, 357
    - Journalen Rijnland., 1638-1648; 358-360; 3 delen
      - 1641, 358
      - 1642-1645, 359
      - 1646-1648, 360
    - Journalen Heusden., 1638-1648; 361-363; 3 delen
      - 1638-1641, 361
      - 1642-1645, 362
      - 1646-1648, 363
    - Journalen Schieland., 1638-1648; 364-366; 3 delen
      - 1638-1641, 364
      - 1641-1645, 365
      - 1646-1648, 366
    - Journalen Langstraat., 1638-1648; 367-369; 3 delen
      - 1638-1640, 367
      - 1641-1645, 368
      - 1646-1648, 369
    - Journalen Gouda., 1638-1645; 370-371; 2 delen
      - 1638-1641, 370
      - 1642-1645, 371
    - Journalen-generaal van de uitgaaf van de ontvanger-generaal aan de predikanten., 1638-1652; 372-378; 7 delen
      - 1638-1640, 372
      - 1641, 373
      - 1642-1645, 374
      - 1646-1649, 375
      - 1650, 376
      - 1651, 377
      - 1652, 378
    - Journalen alsvoren, wegens betalingen aan weduwen en wezen., 1646-1650; 379-380; 2 delen
      - 1646-1649, 379
      - 1650, 380
    - Generale journalen van de uitgaaf., 1656-1790, 1792, 1795, 1798, 1801, 1804 en 1807; 381-476; 96 delen
      - 1656-1658, 381
      - 1659-1661, 382
      - 1662-1664, 383
      - 1665-1667, 384
      - 1668-1670, 385
      - 1671-1675, 386
      - 1676-1678, 387
      - 1679-1680, 388
      - 1681-1682, 389
      - 1681-1682, 390
      - 1683-1684, 391
      - 1683-1684, 392
      - 1685-1686, 393
      - 1685-1686, 394
      - 1687-1688, 395
      - 1687-1688, 396
      - 1689, 397
      - 1689, 398
      - 1690-1691, 399
      - 1690-1691, 400
      - 1692-1693, 401
      - 1692-1693, 402
      - 1694-1696, 403
      - 1694-1696, 404
      - 1697-1699, 405
      - 1697-1699, 406
      - 1700-1703, 407
      - 1700-1703, 408
      - 1704-1707, 409
      - 1704-1707, 410
      - 1708-1711, 411
      - 1708-1711, 412
      - 1712-1715, 413
      - 1712-1715, 414
      - 1716-1719, 415
      - 1716-1719, 416
      - 1720-1723, 417
      - 1720-1723, 418
      - 1724-1726, 419
      - 1724-1726, 420
      - 1727-1729, 421
      - 1727-1729, 422
      - 1730-1732, 423
      - 1730-1732, 424
      - 1733-1735, 425
      - 1733-1735, 426
      - 1736-1738, 427
      - 1736-1738, 428
      - 1739-1741, 429
      - 1739-1741, 430
      - 1742-1744, 431
      - 1742-1744, 432
      - 1745-1747, 433
      - 1745-1747, 434
      - 1748-1750, 435
      - 1748-1750, 436
      - 1751-1753, 437
      - 1751-1753, 438
      - 1754-1756, 439
      - 1754-1756, 440
      - 1757-1759, 441
      - 1757-1759, 442
      - 1760-1762, 443
      - 1760-1762, 444
      - 1763-1765, 445
      - 1763-1765, 446
      - 1766-1768, 447
      - 1766-1768, 448
      - 1769-1771, 449
      - 1769-1771, 450
      - 1772-1774, 451
      - 1772-1774, 452
      - 1775-1777, 453
      - 1775-1777, 454
      - 1778-1780, 455
      - 1778-1780, 456
      - 1781-1783, 457
      - 1781-1783, 458
      - 1784-1786, 459
      - 1784-1786, 460
      - 1787-1789, 461
      - 1787-1789, 462
      - 1790, 463
      - 1790, 464
      - 1792, 465
      - 1792, 466
      - 1795, 467
      - 1795, 468
      - 1798, 469
      - 1798, 470
      - 1801, 471
      - 1801, 472
      - 1804, 473
      - 1804, 474
      - 1807, 475
      - 1807, 476
    - Legger der traktementen van predikanten en andere dienaren., 1668; 477; 1 deel
    - Memorialen van ontvangsten., 1639-1642, 1647-1650; 478-479; 2 delen
      - 1639-1642, 478
      - 1647-1650, 479
    - Rekeningen van Dirk Crab, rentmeester van de goederen, specterende tot de abdij van Bern, 1e tot 3e., 1648-1651, 9e en 10e, 1656, 1657; 480-484; 5 delen
      - 1648, 480
      - 1649, 481
      - 1650, 482
      - 1656, 483
      - 1657, 484
    - Journalen van de abdij van Bern., 1648, 1649, 1664-1778, 1789-1793, 1799; 485-501; 17 delen
      - 1648-1649, 485
      - 1664-1667, 486
      - 1668-1678, 487
      - 1679-1682, 488
      - 1683-1689, 489
      - 1690-1699, 490
      - 1700-1713, 491
      - 1714-1725, 492
      - 1726-1732, 493
      - 1733-1738, 494
      - 1739-1748, 495
      - 1749-1758, 496
      - 1759-1768, 497
      - 1769-1778, 498
      - 1779-1788, 499
      - 1789, 500
      - 1799-1806, 501
    - Register op de journalen A t/m H en die van de abdij van Bern., 502; 1 deel
    - Register van de renten en chijnsen van Bern., 503; 1 deel
    - Register van goederen aangekomen uit de boedel van Adriaan Jansz van Kuik., 504; 1 deel
    - Bijlage hierbij behorend., 504A; 1 deel
    - Documenten tot de rekeningen., 1683-1741; 505-508; 7 delen
      - 1683-1699, 505
      - 1700-1708, 506A
      - 1709-1714, 506B
      - 1715-1721, 507A
      - 1722-1726, 507B
      - 1726-1729, 508A
      - 1730-1741, 508B
    - Nieuwe blaffert van het geestelijk kantoor, gesteld achtervolgens de rekeningen van 1572., 509-510; 2 delen
      - 1e tot 24e cornet., 509
      - 26e tot 49e cornet., 510
    - Oude blaffert van het kapittel van Geervliet en regulieren te Leiderdorp., 1656; 511; 1 deel
    - Nieuwe blaffert der goederen van het kapittel van Geervliet, aanvang nemende uit de rekening van 1584, 1 e tot 6e cornet., 512; 1 deel
    - Nieuwe blaffert van Zuid-Holland, 1e en 6e cornet., 513; 1 deel
    - Blaffert van de pastoriegoederen, gelegen onder Zevenbergen, Geertruidenberg, Drimmelen, Made, Hoge-en Lage Zwaluwe, 's-Gravenmoer, Oosterhout, Dongen, Raamsdonk, Waspik, Schrevelduin, Kapelle en Nederveen, Sprang, Besoyen, Eethen, Meeuwen, Dussen en Werkendam., 514; 1 deel
    - Blaffert van de pastoriegoederen onder Oud-Heusden, Herpt, Hedikhuizen, Doveren, Drongelen, Genderen, Babiloniënbroek, Heesbeen, Veen, Wijk, Aalburg, Baardwijk, Vlijmen en Engelen., 515; 1 deel
    - Register van het inkomen van de geestelijke goederen in het kwartier van Heusden., 516; 1 deel
    - Blaffert van het inkomen der canonisie tot Heusden., 517; 1 deel
    - Blaffert van het inkomen van de conventen Mariëndonk buiten Heusden en Catharina binnen Heusden., 518; 1 deel
    - Blaffert van het inkomen van het convent Mariënkroon binnen Heusden., 519; 1 deel
    - Blaffert van het inkomen van de prebenden: Robrecht van Veen, MrJan Preber, Cantorie, MrJan Corstiaensz en Fvan Questelburg., 520; 1 deel
    - Nieuwe blaffert der goederen van de abdij van Bern, 1e tot 16e cornet., 521; 1 deel
    - Verschillende blafferts en staten van goederen als: Zevengetijden en pastoriegoederen in Den Haag, Pastorie van Crommenie, Sparwoude, Jisp, Wormer, Assendelft, Delft, verschillende staten van het inkomen van de abdij van Bern, cijnsboek van Bern., 522; 1 deel
    - Staat van de inkomsten van het geestelijk kantoor, kamer 43 nr24., ca. 1810; 522A; 1 deel
    - Rollen van de verpachting van landerijen, specterende tot het kantoor generaal., 1653-1725; 523-539; 17 delen